【裁判字號】    97,訴,1942
【裁判日期】    970620
【裁判案由】    毒品危害防制條例
【裁判全文】
臺灣板橋地方法院刑事判決              97年度訴字第1942號
公  訴  人  臺灣板橋地方法院檢察署檢察官
被      告  甲○○
上列被告因違反毒品危害防制條例案件，經檢察官提起公訴（97
年度毒偵字第2637號），被告於本院準備程序中就被訴之事實為
有罪之陳述，經本院合議庭裁定由受命法官獨任進行簡式審判程
序審理，判決如下：
    主  文
甲○○施用第一級毒品，累犯，處有期徒刑壹年貳月。
扣案海洛因壹包（驗餘淨重零點零玖貳貳公克）沒收銷燬之；上
開海洛因之外包裝袋壹個沒收之。
    事實及理由
壹、程序方面
    刑事訴訟法第二百七十三條之一第一項規定除被告所犯為死
    刑、無期徒刑、最輕本刑為三年以上有期徒刑之罪或高等法
    院管轄第一審案件者外，於審判期日前之程序進行中，被告
    先就被訴事實為有罪之陳述時，審判長得告知被告簡式審判
    程序之旨，並聽取當事人、代理人、辯護人及輔佐人之意見
    後，裁定進行簡式審判程序。查本案被告甲○○被訴違反毒
    品危害防制條例案件，非前開不得進行簡式審判程序之案件
    ，經被告於本院審理時就被訴之事實為有罪之陳述，且經本
    院告知被告簡式審判程序之旨，聽取被告及檢察官之意見後
    ，爰依刑事訴訟法第二百七十三條之一第一項規定裁定改依
    簡式審判程序審判之，先予敘明。
貳、實體方面
一、本件犯罪事實：
  (一)甲○○前於民國九十三年間因施用毒品案件，經本院以九十
    三年度毒聲字第一七二號裁定令入勒戒處所觀察、勒戒後，
    認無繼續施用毒品之傾向，於九十三年三月八日執行完畢釋
    放出所，並經臺灣板橋地方法院檢察署檢察官以九十三年度
    毒偵字第四七三號為不起訴處分確定；又於九十三年間因施
    用毒品案件，經本院以九十三年度簡字第三五三○號判決判
    處有期徒刑六月確定；復於九十三年間因過失傷害案件，經
    本院以九十三年度交簡字第九六○號判決判處拘役三十日確
    定，以上二罪接續執行後，於九十四年六月三十日縮短刑期
    執行完畢。再因施用毒品案件，經本院以九十五年度訴字第
    九五六號判決判處有期徒刑十月確定；又因施用毒品案件，
    經本院以九十六年度訴字第七四三號判決判處有期徒刑一年
    確定；上開二罪經本院以九十六年度聲減字第三０四六號裁
    定分別減刑為有期徒刑五月、六月，接續執行後，於九十七
    年一月三日縮短刑期執行完畢。
  (二)詎甲○○猶未悛悔警惕，明知海洛因係毒品危害防制條例所
    列之第一級毒品，不得施用及持有，仍於觀察、勒戒執行完
    畢釋放後五年內，基於施用第一級毒品海洛因之犯意，於九
    十七年三月三日晚間九時許（起訴書略載為於九十七年三月
    四日為警採尿前回溯二十六小時內之某時許），在臺北縣中
    和市○○路六十一巷八號住處，以針筒注射之方式施用海洛
    因一次，嗣於同年月四日晚間九時四十五分許，在臺北縣新
    莊市○○路一五０號前為警查獲，並扣得甲○○所有供己施
    用之海洛因一小包（淨重零點零九五零公克，驗餘淨重零點
    零九二二公克）。
  (三)案經臺北縣政府警察局中和分局報告臺灣板橋地方法院檢察
    署檢察官偵查起訴。
二、本件證據：
  (一)被告甲○○於本院準備程序及審理時之自白。
  (二)臺北縣政府警察局中和分局毒品案犯罪嫌疑人姓名及代碼對
    照表、臺灣檢驗科技股份有限公司九十七年三月十七日濫用
    藥物檢驗報告、交通部民用航空局航空醫務中心九十七年三
    月十四日航藥鑑字第０九七一五三０號毒品鑑定書及臺灣高
    等法院被告前案紀錄表各一份。
  (三)扣案海洛因一小包（淨重零點零九五零公克，驗餘淨重零點
    零九二二公克）。
三、論罪科刑之法律適用：
  (一)核被告甲○○所為，係犯毒品危害防制條例第十條第一項之
    施用第一級毒品罪。其施用第一級毒品前後持有第一級毒品
    之低度行為經施用之高度行為所吸收，不另論罪。又被告有
    如事實欄所載犯罪科刑及刑之執行情形，有臺灣高等法院被
    告前案紀錄表在卷可稽，其於有期徒刑執行完畢後五年內，
    故意再犯本案有期徒刑以上之罪，為累犯，應依法加重其刑
    。爰審酌被告有如事實欄所示施用毒品而經觀察、勒戒及執
    行刑罰之紀錄，詎其猶未悛悔警惕，再犯本案施用第一級毒
    品之罪，顯未因前所受之觀察勒戒、刑罰執行而決心改過，
    矯正其行，且被告施用毒品不但足以導致精神障礙、性格異
    常，甚至造成生命危險，戕害個人身心健康，對社會治安可
    能之危害程度非輕，並斟酌其施用第一級毒品之次數及犯罪
    後坦承犯行，態度良好等一切情狀，量處如主文所示之刑，
    以示儆懲。
  (二)末查，扣案海洛因一小包（淨重零點零九五零公克，驗餘淨
    重零點零九二二公克），為查獲之毒品，有上開毒品鑑定書
    在卷可稽，不問屬於犯人與否，應依毒品危害防制條例第十
    八條第一項前段規定沒收銷燬之；又上開海洛因之外包裝袋
    一個，為被告所有供上開施用毒品犯罪所用之物，業據被告
    供明在卷，應依刑法第三十八條第一項第二款規定宣告沒收
    之。
四、應適用之法條：應依刑事訴訟法第二百七十三條之一第一項
    、第二百九十九條第一項前段、第三百十條之二、第四百五
    十四條第二項，毒品危害防制條例第十條第一項、第十八條
    第一項前段，刑法第十一條前段、第四十七條第一項、第三
    十八條第一項第二款，判決如主文。
五、如不服本判決，得自收受送達之日起十日內敘明上訴理由向
    本院提出上訴狀。
本案經檢察官林珮菁到庭執行職務。
中    華    民    國    97    年    6     月    20    日
                  刑事第九庭    法  官  張筱琪
上列正本證明與原本無異。
如不服本判決，應於送達後十日內敘明上訴理由，向本院提出上
訴狀
                                書記官  林怡君
中    華    民    國    97    年    6     月    20    日
附錄本案論罪科刑法條全文：
毒品危害防制條例第十條
施用第一級毒品者，處六月以上五年以下有期徒刑。
施用第二級毒品者，處三年以下有期徒刑。


司法院資訊處製作；財團法人民間司法改革基金會備份。
